【裁判字號】    96,訴,1113
【裁判日期】    970313
【裁判案由】    偽證
【裁判全文】
臺灣屏東地方法院刑事判決              96年度訴字第1113號
公  訴  人  臺灣屏東地方法院檢察署檢察官
被      告  甲○○
上列被告因偽證案件，經檢察官提起公訴（96年度偵字第2186號
），本院判決如下：
    主  文
甲○○犯偽證罪，累犯，處有期徒刑拾月，減為有期徒刑伍月。
    事  實
一、甲○○曾犯麻醉藥品管理條例（2 次）及毒品危害防制條例
    之罪，其中第1 次所犯麻醉藥品管理條例之罪，於民國82年
    間經本院判處有期徒刑5 月及5 年4 月確定，二者接續執行
    ，先後於84年12月19日及89年7 月4 日假釋出獄，均經撤銷
    假釋，甫於91年11月4 日執行完畢。詎仍不知悔改，於95年
    5 月中旬某日、5 月下旬某日、5 月底及7 月19日，以公用
    電話撥打0000000000號行動電話，另於95年7 月12日，以00
    00000000號行動電話撥打0000000000號行動電話，與乙○○
    聯絡，先後5 次向乙○○購買第一級毒品海洛因，每次購買
    1 小包，價格新臺幣（下同）500 元，均在第二高速公路麟
    洛交流道附近完成交易，取得由乙○○親自交付之海洛因，
    惟於96年3 月6 日下午，在本院95年度訴字第807 號乙○○
    被訴販賣第一級毒品案件審理時出庭作證，經審判長告以具
    結之義務及偽證之處罰，並命朗讀結文後，竟基於偽證之故
    意，就案情有重要關係之事項，即其是否曾向乙○○購買海
    洛因一節，供前具結，而為虛偽之陳述謂：「（問：有無向
    他（指乙○○）買過毒品？）沒有」、「一人出一半，一個
    人出五百元，我和乙○○一起去購買」、「我當時是請被告
    （指乙○○）幫我拿毒品，我沒有向被告買毒品」、「我和
    他（指乙○○）合資買過二次，其他都是請他代購毒品」云
    云，證稱其係與乙○○合資購買或託乙○○代購，而非向乙○○購買毒品，足以影響於判決乙○○是否成立販賣第一級
    毒品罪名之結果。
二、案經本院移送臺灣屏東地方法院檢察署檢察官偵查起訴。
    理  由
一、按行動電話通聯紀錄，係行動電話發（受）話之電話號碼、
    基地台位置、通話之日、時、分、秒及耗費之時間等事項之
    紀錄，於行動電話發（受）話時，電信公司之機房即會利用
    磁片予以紀錄，嗣後再以電腦列印，作為收取電話費或證明
    發（受）話紀錄之用，此種機械性列印之通聯紀錄，非為供
    述證據，故不屬於傳聞證據，合先敘明。
二、訊據告甲○○矢口否認有何偽證犯行，辯稱：伊於前述案件
    作證時所言屬實，並無虛偽云云，惟查：
(一)、被告如何於95年5 月中旬某日、5 月下旬某日、5 月底及7
    月19日，以公用電話撥打0000000000號行動電話，另於95年
    7 月12日以0000000000號行動電話撥打0000000000號行動電
    話，與乙○○聯絡，先後5 次向乙○○購買海洛因，每次購
    買1 小包，價格500 元，均在第二高速公路麟洛交流道附近
    完成交易，取得由乙○○親自交付之海洛因之事實，業據被
    告於本院95年度訴字第807 號乙○○違反毒品危害防制條例
    案件警詢及檢察官偵查中陳稱明白，有該案警卷（6 至12頁
    ）及臺灣屏東地方法院檢察署95年度偵字第4421號偵查卷（
    129 至132 頁、243 至244 頁）可稽，並有行動電話通聯紀
    錄可參（見上開偵查卷第146 頁）。
(二)、證人即警員丙○○於本院審理時證稱：「（問：95年7 月21
    日上午9 時20分，你們是否在三地門鄉山中天冰城的涼亭內
    ，查獲乙○○？）是的。（問：當時有扣到壹支0000000000
    號手機？）有扣到手機，但不記得號碼。（問：扣到乙○○
    的手機後，是否有人打電話要購買毒品？）有。（問：電話
    是你接聽的？）是的。我在內埔分局接聽的。（問：打那支
    電話購買毒品的人是否包括甲○○？）有。（問：除了甲○○外還有幾人？）4 、5 個人。（問：你寫的偵查報告說還
    有4 個人是否實在？）實在。（問：甲○○打電話的時間是
    在95年7 月21日下午3 時50分？）他陸陸續續打，從下午2
    點多開始打，總共打了好幾通。（問：當時甲○○不知道乙○○已經被逮捕？）他不知道。（問：甲○○在電話中說什
    麼？）他說要拿500 元，沒有說毒品。（問：你如何回答他
    ？）我說好，然後他就約地方，我們才過去請他到分局製作
    筆錄。（問：你是否說要送毒品過去？）沒有。（問：交貨
    地點是他說的？）原先說在南二高麟洛交流道附近，因為找
    不到他，後來他就說改在麟洛國中旁邊。（問：被告（甲○○）電話中是否說要一起買毒品？）無。」且被告持用之00
    00000000號行動電話，確於95年7 月21日下午3 時19分32秒
    及3 時51分18秒，撥打至0000000000號行動電話，有行動電
    話通聯紀錄可憑（見上開偵查卷146 、238 頁），足證證人
    丙○○所述非虛。而依證人丙○○所述，在乙○○被捕後，
    連同被告在內共有5 人向其購買毒品，乙○○確有販賣毒品
    之情事，要屬無疑，是乙○○既有販賣毒品之情事，又豈有
    與被告合資購買或受被告之託代其購買之理？可見，被告於
    前案警詢及檢察官偵查中之陳述確屬實在，而非構陷之詞。
    乙○○於本院審理時證稱：其係與被告合資購買毒品，而非
    販賣毒品予被告云云，顯非實在，自不足資以作為有利於被
    告之證據。
(三)、被告於96年3 月6 日下午，在本院95年度訴字第807 號乙○○被訴販賣第一級毒品案件審理時出庭作證，經審判長告以
    具結之義務及偽證之處罰，並命朗讀結文後，於供前具結，
    且就於案情有重要關係之事項，即其是否向乙○○購買海洛
    因一節，陳稱：「（問：你有無向他（指乙○○）買過毒品
    ？）沒有」、「一人出一半，一個人出五百元，我和乙○○
    一起去買」、「我當時是請被告（指乙○○）幫我拿毒品，
    我沒有向被告買毒品」、「我和他（指乙○○）合資買過二
    次，其他都是請他代購毒品」云云，有96年3 月6 日本院95
    年度訴字第807 號毒品危害防制條例案件之審判筆錄及證人
    結文可稽。被告於此以證人身分所為之陳述，與前述其確有
    向乙○○購買第一級毒品海洛因之事實不符，自屬虛偽。
(四)、綜上所述，本件事證已臻明確，被告所辯，無非事後卸責之
    詞，不足採信，其犯行洵堪認定。
三、核被告所為，係犯刑法第168 條之偽證罪。被告曾犯麻醉藥
    品管理條例（2 次）及毒品危害防制條例之罪，其中第1 次
    所犯麻醉藥品管理條例之罪，於82年間經本院判處有期徒刑
    5 月及5 年4 月確定，二者接續執行，先後於84年12月19日
    及89年7 月4 日假釋出獄，均經撤銷假釋，甫於91年11月4
    日執行完畢，有臺灣高等法院被告前案紀錄表在卷可憑，被
    告受徒刑之執行完畢後，5 年以內故意再犯本件有期徒刑以
    上之罪，為累犯，應依法加重其刑。爰審酌被告有麻醉藥品
    管理條例及毒品危害防制條例前科，素行欠佳，且其於前案
    警詢及檢察官偵查中雖曾指證乙○○販賣海洛因，惟嗣後之
    偽證行為使法院在確認事實上發生困難，對國家司法權之行
    使仍有所危害，暨其於犯罪後迄本件審理時仍矢口否認犯行
    ，難謂已有悔改之意等一切情狀，量處如主文所示之刑，以
    示懲儆。被告犯罪之時間在96年4 月24日以前，且所犯不在
    中華民國九十六年罪犯減刑條例所定不予減刑之列，合應依
    該條例第2 條第1 項第3 款規定，減其刑期2 分之1 ，即減
    為有期徒刑5 月。
據上論斷，應依刑事訴訟法第299 條第1 項前段，刑法第168 條
、第47條第1 項，中華民國九十六年罪犯減刑條例第2 條第1 項
第3 款、第7 條，判決如主文。
本案經檢察官陳俊宏到庭執行職務。
中    華    民    國    97    年    3     月    13    日
                  刑事第三庭    審判長法  官  吳永宋
                                      法  官  趙家光
                                      法  官  春生
以上正本證明與原本無異。
如不服本判決應於收受本判決送達後10日內向本院提出上訴書狀
，其未敘述上訴理由者，並得於提起上訴後10日內向本院補提理
由書狀（均須按他造當事人之人數附繕本）「切勿逕送上級法院
」。
中    華    民    國    97    年    3     月    13    日
                                     書記官  唐淑嫻
附錄本判決論罪科刑法條：
刑法第168條：
於執行審判職務之公署審判時或於檢察官偵查時，證人、鑑定人
、通譯於案情有重要關係之事項，供前或供後具結，而為虛偽陳
述者，處7 年以下有期徒刑。


司法院資訊處製作；財團法人民間司法改革基金會備份。
